【裁判字號】    90,易,120
【裁判日期】    900307
【裁判案由】    竊盜
【裁判全文】
臺灣臺中地方法院刑事判決                            九十年度易字第一二號
    公  訴  人  臺灣台中地方法院檢察署檢察官
    被      告  甲○○
右列被告因竊盜案件，經檢察官提起公訴（八十九年度偵字第一九八三五號），本院
判決如左：
    主  文
甲○○竊盜，未遂，處拘役伍拾日，如易科罰金，以參佰元折算壹日。
    事  實
一、甲○○於民國（下同）八十九年十一月二十六日晚上十時許，開車至台中市○○
    路附近之釣蝦場釣蝦，嗣走路行經乙○○所有位於台中市○○○路七六七之五號
    住處騎樓下之檳榔攤（該攤位部分在騎樓下，部分在騎樓外之人行道上）前，見
    該檳榔攤已歇業，乃進入該檳榔攤內查看，見乙○○所有之白色冰箱一台（內有
    已過期之飲料數瓶）閒置該處，乃將過期之飲料取出，且意圖為自己不法之所有
    ，竊取該冰箱，並著手搬動該冰箱將之移至檳榔攤門口，適為乙○○之舅舅丙○○自外返家發現甲○○在上揭檳榔攤內行跡可疑，經告知乙○○後，乙○○於上
    揭住處二樓陽台查看，正見到甲○○取出飲料並搬動冰箱，乃報警後下樓阻止且
    會同警察逮捕甲○○，甲○○始未得逞。
二、案經乙○○訴由臺中市警察局第三分局報請臺灣臺中地方法院檢察署檢察官偵查
    起訴。
    理  由
一、訊據被告甲○○固坦承有於前揭時地進入檳榔攤內查看冰箱，並當場遭告訴人乙○○下樓攔阻之事實，惟否認有何犯行，辯稱：伊因路過好奇才進入檳榔攤內，
    看見一台冰箱，裏面有六罐飲料已經過期，冰箱是好的，然後伊就走出來，伊沒
    有要偷冰箱云云。然查：（一）被告所坦承之事實，經核與告訴人乙○○於警訊
    及本院審理中之指訴、及證人丙○○於警訊中證述情節相符，復有現場照片三幀
    附卷可稽，又被告於本院審理中雖改口稱：伊沒有移動冰箱，冰箱本來就擺在門
    邊云云。然查：被告確有將冰箱移動至門口之行為乙情，業經告訴人乙○○及證
    人丙○○指證明確，且被告於偵查中亦坦承：伊有將冰箱移動往前約六十公分等
    語，後又改口稱：伊只拖出五十公分等語；參酌其於本院審理中亦坦承有查看該
    冰箱是好的等語，顯見被告於該檳榔攤確已有搬移該冰箱之行為，其事後所辯未
    移動冰箱云云，係避重就輕之詞，不足採信。（二）又被告與告訴人乙○○非親
    非故，且檳榔攤係在告訴人居住處之騎樓下，被告於夜間無端進入他人住處騎樓
    下之檳榔攤內查看裏面之財物並著手搬移，其有不法所有之意圖，應足認定，其
    前揭所辯，顯係卸責之詞，委無足取。事證明確，被告犯行洵堪認定。
二、核被告所為，係犯刑法第三百二十條第三項、第一項之竊盜未遂罪。公訴人認被
    告所為係犯刑法第三百二十一條第一項（起訴書未載明係第幾款）之加重竊盜罪
    ，尚有未洽，起訴法條，應予變更。被告已著手於上開竊盜罪行為之實行而不遂
    ，爰依刑法第二十六條前段之規定，予以減輕其刑。爰審酌被告犯罪之動機、目
    的、手段、犯罪所生之危害及其犯罪後否認犯行之態度等一切情狀，量處如主文
    所示之刑，並依新修正刑法第四十一條第一項前段之規定諭知易科罰金之折算標
    準（按刑法第四十一條原規定犯最重本刑為三年以下有期徒刑以下之刑之罪，而
    受六個月以下有期徒刑或拘役之宣告者，得易科罰金，而該法條業經立法院三讀
    通過修正為犯最重本刑為五年以下有期徒刑以下之刑之罪，而受六個月以下有期
    徒刑或拘役之宣告，得易科罰金，並經總統於九十年一月十日以華總一義字第九
    ０００００三八００號公布，於九十年一月十二日起生效，比較新舊法之規定，
    以新法較有利於被告，自應適用裁判時之法律）。
據上論斷，應依刑事訴訟法第二百九十九條第一項前段、第三百條，刑法第二條第一
項前段、第三百二十條第一項、第三項、第二十六條前段、修正後刑法第四十一條第
一項前段，罰金罰鍰提高標準條例第一條前段、第二條，判決如主文。
中      華      民      國      九十      年      三      月      七    日
                                          法  官  李  悌  愷
右正本證明與原本無異。
如不服本判決，應於送達後十日內向本院提出上訴狀（須附繕本），上訴於台灣高等
法院台中分院。
                                          書記官
中      華      民      國      九十      年      三      月      七    日
附錄論罪科刑法條
刑法第三百二十條第一項、第三項
意圖為自己或第三人不法之所有，而竊取他人之動產者，為竊盜罪，處五年以下有期
徒刑、拘役或五百元以下罰金。
前二項之未遂犯罰之。


司法院資訊處製作；財團法人民間司法改革基金會備份。
